# 求助陈版主::关于代理买卖与正常销货的区别

提问人：lcx2456 时间：2020-10-06 21:33:08
代理买卖和正常销货的区别是否为
1.是否按照客户指定需求去采购还是销售本身企业所产物品？但是正常销货也是和客户签订销售合同，然后去采购相应物品
2.是否是是收取一定比例的代理费还是成本加利润的合同金额，但是这个都是在成本上的补贴收益，是否可以区别这两种销售模式
3.代理和正常销售都会对存货运输的过程和售后质量进行负责，那是不是区别是一个囤货一个不囤货？
对于如何区分代理和正常销售还是不太明白，代理的也是买入再卖出，开13%的发票，如何判断是属于净额法还是总额法？

回答人：chenyiwei
对于贸易公司，由于其很多大宗交易合同都是标准化的格式合同，条款都相当简略，又往往是同一天与上下游分别签合同，因此很多情况下不能仅仅依据对合同条款的分析确定其是否为代理人。
与单笔交易的购销合同相比，应当更关注被审计单位与其上家或下家签订的框架协议，其中对交易的模式、商业目的、各笔具体购销交易的发起、签约和执行流程、双方权利和义务、风险和收益承担等都应有更具体的规定，并注意抽取若干具体合同关注其具体的发起、签约和执行流程（例如，是三方共同谈判还是分别与上下游进行背对背谈判，分别签约；是否在没有签订销售合同的情况下就已签订采购合同以囤积货源；两个合同各自的定价机制等），作为事实证据予以佐证。如果无法就上述这些问题获取明确证据的，基于谨慎原则考虑，建议采用净额法处理。
你说的三点都不是主要考虑因素，而且实务中需综合考虑各方面因素的影响，不能片面强调其中某一因素的决定性作用。并且需要遵循实质重于形式原则。另外，对商品控制权的定义是“能够主导该商品的使用并从中获得几乎全部的经济利益”，仅仅在法律上持有存货所有权并承担毁损灭失风险不是判断控制权的主要依据，更应关注本企业有无在自主定价、自主选择客户、自主选择销售时机的基础上按照本企业意愿将其出售的能力。